臺灣高等法院臺南分院刑事判決
110年度交上易字第567號
上  訴  人  
即  被  告  羅萬華


上列上訴人因公共危險案件，不服臺灣臺南地方法院110年度交
易字第757號中華民國110年9月30日第一審判決（起訴案號：臺
灣臺南地方檢察署110年度營偵字第329號），提起上訴，本院判
決如下：
    主  文
上訴駁回。
    犯罪事實
一、羅萬華明知飲用酒類後不能安全駕駛動力交通工具，竟於民
    國110年1月27日12時至13時30分間，在臺南市○○區○○○路上某
    處麵攤飲用啤酒若干後，仍駕駛車牌號碼0000-00號自小客貨
    車（下稱甲車），且於同日16時19分許開車行經臺南市○○區○
    ○路與○○路路口時，追撞同向前方由李清順駕駛之車牌號碼0
    00-00號營業大貨車(下稱乙車)，雙方均無受傷，羅萬華旋
    即棄車並徒步前往○○二號公園涼亭，李清順委請路人尾隨羅
    萬華，並帶同到場員警至前開涼亭，經警於同日17時28分對
    羅萬華施以吐氣酒精濃度測試，測得其吐氣所含酒精濃度達每
    公升0.79毫克，始悉上情。
二、案經臺南市政府警察局白河分局移送臺灣臺南地方檢察署檢
    察官偵查起訴。
    理  由
壹、證據能力方面：
一、按被告以外之人於審判外之陳述，雖不符刑事訴訟法第159
    條之1至第159條之4之規定，而經當事人於審判程序同意作
    為證據，法院審酌該言詞陳述或書面陳述作成時之情況，認
    為適當者，亦得為證據；當事人、代理人或辯護人於法院調
    查證據時，知有第159條第1項不得為證據之情形，而未於言
    詞辯論終結前聲明異議者，視為有前項之同意，刑事訴訟法
    第159條之5第1項、第2項定有明文。本判決所引用具傳聞證
    據性質之供述證據部分，因檢察官、被告於本院準備程序中
    對於本院所提示之證據均同意有證據能力（見本院卷第53至
    55頁），亦未於本案言詞辯論終結前具狀聲明異議，本院審
    酌該等被告以外之人審判外陳述作成時之情況，並無不能自
    由陳述之情形，亦無顯不可信之情狀，且未見有何違法取證
    或其他瑕疵，而與待證事實具有關聯性，本院認為以之作為
    證據應屬適當，自均得作為證據。
二、另本件所引用卷內非供述證據性質之證據資料，則均無證據
    證明係公務員違背法定程序所取得，亦無顯有不可信之情況
    ，且均經本院於審理期日提示而為合法調查，依刑事訴訟法
    第158條之4規定之反面解釋，亦應有證據能力。
貳、實體部分：
一、認定犯罪事實所憑之證據及理由：
　㈠訊據被告固坦承駕駛甲車行經臺南市○○區○○路與○○路路口時與
    同向前方由李清順駕駛之乙車發生碰撞，且有經警方進行酒
    測之事實，但矢口否認有何公共危險犯行，並辯稱：伊駕駛
    甲車與乙車發生碰撞的時間是當天下午2點多，碰撞後因李
    清順說車子沒怎樣，伊就開車離開，之後才去跟朋友喝酒的
    ，本件交通事故並非發生在下午4點多，且警方並未到現場
    處理，且伊是發生交通事故開車離開後才去喝酒，之後員警
    來對其進行酒測時，伊是在車上睡覺，伊並無酒駕云云。
　㈡經查：
    ⒈被告於110年1月27日12時至13時30分間，在臺南市○○區○○○
      路上某處麵攤飲用啤酒若干後，仍駕駛甲車上路，且於同
      日16時19分許開車行經臺南市○○區○○路與○○路路口時，追
      撞同向前方由李清順駕駛之乙車，嗣經警對被告施以酒精
      濃度測試，測得其吐氣所含酒精濃度為每公升0.79毫克等
      情，業據被告於警詢時供承在卷(見警卷第3至11頁)，核
      與證人李清順於警詢證述（見警卷第13至19頁）之情節相
      符，並有道路交通事故調查表（一）（二）、道路交通事
      故現場圖、現場照片、酒精測定紀錄表、呼氣酒精測試器
      檢定合格證書（見警卷第25、31、33至37、40至49頁）等
      在卷可按。再者，甲車於車禍發生後，僅有一人自駕駛座
      下車，有行車紀錄器錄影畫面翻拍照片在卷可憑（見警卷
      第39頁），被告於原審審理中亦坦承其即為該下車之人（
      見原審卷第27頁），參以李清順與被告於車禍發生後均有
      下車，李清順聞得被告身上有濃厚酒味，被告於下車後隨
      後步行離開現場，李清順委請路人尾隨，路人見被告走至
      ○○二號公園涼亭隨即回報李清順，李清順遂於員警到場處
      理時帶同員警前往上開公園涼亭尋得被告等情，業據證人
      李清順於警詢及本院審理中證述明確（見警卷第17頁、本
      院卷第130至134頁）。參以被告於警詢時亦供承其約於11
      0年1月27日13時30分飲酒結束後就駕駛該甲車要往關子嶺
      去上班，及其知道酒後駕車乃觸法行為，但認為無影響行
      車安全等語（見警卷第9頁），顯見被告確有酒後駕車之
      行為。
    ⒉被告於本院審理中雖以前揭情詞提出答辯，然關於被告駕
      駛甲車於110年1月27日下午4點多追撞李清順駕駛之乙車，
      被告當時棄車離開，李清順請求路人尾隨被告，經路人告
      知被告在公園睡覺，李清順再於員警許健宏到場後帶同員
      警至公園找到被告，被告當時身上有酒味，當時是被告單
      獨一人在公園睡覺，且旁邊並無酒瓶等物品，員警係在公
      園涼亭找到被告，之後有對被告進行酒測等情，業據證人
      李清順、員警許健宏於本院審理中證述明確（見本院卷第
      96至101、130至134頁），且有前揭行車紀錄器錄影畫面
      翻拍照片、道路交通事故現場照片、酒精測定紀錄表等所
      載之時間分別為當日16時10分及12分、16時25分、16時54
      分可證，被告辯稱發生事故的時間是當天下午2點多，因
      李清順說車子沒怎樣故伊就開車離開，員警來對其進行酒
      測時，伊是在車上睡覺云云，與上開明確之證據顯然不符
      ，無可採信。
    ⒊另被告雖聲請傳喚證人王金柱欲證明其當日有與王金柱一
      起喝酒，而證人王金柱於本院審理中證稱：曾經跟被告一
      起喝酒數次，有一次在白河往東山的榕樹下小吃攤喝酒，
      只記得在下午，日期跟確切時間都不記得等語（見本院卷
      第103至105頁），然證人王金柱既不記得與被告喝酒之時
      間，無從證明被告所辯上情，自不足作為有利被告之認定
      。
    ⒋綜上所述，被告前開所辯，應屬事後卸責之詞，不足採信
      。本案事證明確，被告本件公共危險犯行堪以認定，應予
      依法論科。　　
二、論罪部分：
　  ㈠核被告所為，係犯刑法第185條之3第1項第1款之駕駛動力
      交通工具而吐氣所含酒精濃度達每公升0.25毫克以上之罪
      。
　  ㈡又被告前於109年因酒醉駕車之公共危險犯行，經原審法院
      判處有期徒刑2月確定，於109年8月24日易科罰金執行完
      畢等情，有臺灣高等法院被告前案紀錄表在卷可按，其受
      有期徒刑執行完畢後，5年以內故意再犯本件相同罪名之
      有期徒刑以上之罪，為累犯，足認其未生警惕、刑罰反應
      力薄弱，依司法院釋字第775號解釋意旨，審酌被告所犯
      前案所處徒刑、經易科罰金執行完畢及前案執行完畢日距
      離本案犯罪之時間等情狀後，認如就其所犯之罪，予以加
      重法定最低度刑，不至於使被告所受刑罰超過其所應負擔
      罪責，應依刑法第47條第1項規定，加重其刑。
三、上訴駁回之理由：　　　  
  ㈠原審認被告罪證明確，對被告論處駕駛動力交通工具而吐氣
    所含酒精濃度達每公升0.25毫克以上之罪，並審酌被告之吐
    氣所含酒精濃度高達每公升0.79毫克，並發生車禍事故，顯
    見其除漠視自己安危，尤枉顧法律禁止規範與公眾道路通行
    之安全，對交通往來顯已造成高度危險，復參酌被告犯後否
    認犯行，未見悔意，及其係專科畢業、目前從事務農工作、
    離婚、育有兩名成年子女之智識程度、生活狀況等一切情狀
    ，量處被告有期徒刑6月，並諭知易科罰金之折算標準。核
    其認事用法並無違誤，量刑亦稱妥適。
  ㈡被告上訴所持理由，皆同於前揭答辯理由，均經本院一一論
    駁並無可採，原審為被告有罪之判決，經核認定事實及適用
    法律均無不當。從而，被告以前揭上訴理由提起上訴，認應
    為其無罪諭知等語，指摘原判決不當，並無理由，應予駁回
    。
據上論斷，應依刑事訴訟法第368條，判決如主文。
本案經臺灣臺南地方檢察署檢察官蘇聖涵提起公訴，臺灣高等檢
察署臺南檢察分署檢察官李宛凌到庭執行職務。
中　　華　　民　　國　　111 　年　　1 　　月　　26　　日
　　　　          刑事第四庭    審判長法　官  郭玫利
                                      法  官  林臻嫺
                                      法  官  曾子珍
以上正本證明與原本無異。
不得再上訴。
　　　　　　　　　　　　　　　　　　　書記官  李淑惠
中　　華　　民　　國　　111 　年　　1 　　月　　26　　日
附錄本案論罪科刑法條：
中華民國刑法第185條之3
駕駛動力交通工具而有下列情形之一者，處2年以下有期徒刑，
得併科20萬元以下罰金：
一、吐氣所含酒精濃度達每公升零點二五毫克或血液中酒精濃度
    達百分之零點零五以上。
二、有前款以外之其他情事足認服用酒類或其他相類之物，致不
    能安全駕駛。
三、服用毒品、麻醉藥品或其他相類之物，致不能安全駕駛。
因而致人於死者，處3年以上10年以下有期徒刑；致重傷者，處1
年以上7年以下有期徒刑。
曾犯本條或陸海空軍刑法第54條之罪，經有罪判決確定或經緩起
訴處分確定，於五年內再犯第1項之罪因而致人於死者，處無期
徒刑或5年以上有期徒刑；致重傷者，處3年以上10年以下有期徒
刑。